臺灣彰化地方法院刑事判決　　　　　　　93年度訴字第1758號
公　訴　人　臺灣彰化地方法院檢察署檢察官
被　　　告　乙○○
上列被告因詐欺案件，經檢察官聲請簡易判決處刑（93年度偵字
第8596號）及移送併辦（93年度偵字第9257號），本院彰化簡易
庭認不宜以簡易程序判決處刑，簽移由本院合議庭審理，嗣被告
於準備程序就犯罪事實為有罪之陳述，經本院合議庭裁定由受命
法官一人以簡式審判程序判決如下：
    主      文
乙○○幫助連續意圖為自己不法所有，以詐術使人將本人之物交
付，處有期徒刑伍月，如易科罰金，以佰元折算壹日。
    事實及理由
一、犯罪事實：
    乙○○於民國93年8 月間，因缺錢花用，雖預知如將金融帳
    戶提供他人使用，可能遭人使用作為詐欺取財並掩飾犯罪所
    得之工具，仍基於即使幫助他人取得犯罪利益，亦未違背其
    本意之想法，透過報紙上所刊登收購帳戶之廣告，以每本帳
    戶存摺及提款卡約新台幣（下同）2 千元之代價，在台中市
    將附表所示之帳戶販賣予真實姓名年籍不詳綽號「小董」及
    「罐頭」之成年男子。待該二名年籍不詳之成年男子取得存
    摺及提款卡後，即由自己或與其他具有犯意聯絡之人，共同
    基於意圖為自己不法所有之概括犯意聯絡，先後於93年8 月
    19日下午7 時7 分許及同月21日下午10時25分許，傳送詐騙
    簡訊通知甲○○及丙○○有刷卡消費情事，致甲○○、丙○○均陷於錯誤，而分別打電話向對方查詢，並依其指示操作
    自動櫃員機，各在接獲詐騙簡訊後1 至2 小時內，甲○○接
    續將自己所有合計12萬4 千5 百零1 元之存款匯入附表編號
    一所示乙○○之帳戶中，丙○○接續將自己所有9 萬9 千9
    百8 十3 元之存款匯入附表編號二所示乙○○之帳戶中，嗣
    甲○○、丙○○均覺查有異，始報警處理，而循線查知上情
    。
二、本案證據：
    (一)被害人甲○○之警詢供述，及其提供之自動櫃員機交易明
      細表四張。
    (二)華南銀行彰化分行93年9 月30日函文（發文字號：華彰存
      字第316 號），暨隨函檢附之客戶資料及開戶印鑑卡影本
      。
    (三)被害人丙○○之警詢供述，及其提供之自動櫃員機交易明
      細表。
    (四)交通銀行彰化分行94年2 月25日函文（發文字號：94交彰
      發字第9420900048號），暨隨函檢附之客戶開戶資料、開
      戶印鑑卡影本。
    (五)國泰世華商銀銀行彰泰分行94年2 月24日函文（發文字號
      ：94國泰世華銀彰泰字第20號），暨隨函檢附之客戶開戶
      資料影本。
    (六)台北富邦銀行彰化分行94年2 月24日函文（發文字號：北
      富銀彰化字第00056 號），暨隨函檢附之客戶資料及開戶
      印鑑卡影本。
    (七)台灣中小企業銀行彰化分行94年2 月24日函文（發文字號
      ：94彰化字第50407 號），暨隨函檢附之客戶資料影本。
    (八)第七商業銀行來函陳報檢附之客戶資料及開戶印鑑卡影本
      。
    (九)中華郵政股份有限公司儲匯處94年2 月25日函文（發文字
      號：儲字第0940000243號），暨隨函檢附之客戶資料影本
      。
    (十)彰化商業銀行彰化分行94年3 月10日函文（發文字號：彰
      彰字第429 號），暨隨函檢附之客戶資料及開戶印鑑卡影
      本。
    (十一)財團法人彰化基督教醫院精神鑑定報告書：鑑定結果認為
      被告乙○○無心神喪失或精神耗弱情事。
    (十二)被告乙○○之自白。
三、起訴書中雖僅記載被害人丙○○遭詐騙之經過，而未記載被
    害人甲○○之部分，惟尚未到案之詐騙集團成員所為二次詐
    欺行為，時間緊接，犯罪手法相同，顯係基於概括之犯意為
    之，為連續犯，應以一罪論處，而被告乙○○將其帳戶交付
    他人實施上述犯行，顯係基於幫助他人犯罪之故意，且其交
    付存摺、提款卡之行為，係屬刑法詐欺取財罪構成要件以外
    之行為，是核被告係幫助他人犯上述連續詐欺罪之從犯，基
    於審判不可分原則，本院應就上述犯罪情節全部審酌。至起
    訴書原記載被告所犯法條為洗錢防制法第9 條第2 項，此部
    分業經檢察官於準備程序更正為刑法第30條、第56條、第
    339 條第1 項之幫助連續詐欺取財罪，均附此敘明。
四、應依刑事訴訟法第452 條、第273 條之1 第1 項、第299 條
    第1 項前段、第310 條之2 、第454 條第1 項，刑法第30條
    第1 項、第2項 、第56條、第339 條第1 項、第41條第1 項
    前段，罰金罰鍰提高標準條例第1 條前段、第2 條，判決如
    主文。
五、如不服本判決，應於判決送達後10日內，向本院提出上訴狀
    （須附繕本），上訴於台灣高等法院台中分院。告訴人或被
    害人對於判決如有不服具備理由請求檢察官上訴者，其上訴
    期間之計算係以檢察官收受判決正本之日為準。
中　　華　　民　　國　　94　　年　　12　　月　　16　　日
                  刑事第三庭          法  官  黃玉齡
以上正本證明與原本無異。
中　　華　　民　　國　　94　　年　　12　　月　　16　　日
                                      書記官  林怡吟
附錄本案論罪科刑法條全文：
中華民國刑法第30條
幫助他人犯罪者，為從犯。雖他人不知幫助之情者，亦同。
從犯之處罰，得按正犯之刑減輕之。
中華民國刑法第339條
意圖為自己或第三人不法之所有，以詐術使人將本人或第三人
  之物交付者，處5 年以下有期徒刑、拘役或科或併科1 千元以
  下罰金。
以前項方法得財產上不法之利益或使第三人得之者，亦同。
前二項之未遂犯罰之。
附表
┌──┬──────────┬─────────────┐
│編號│金 融 機 構 名 稱   │   帳 戶 號 碼            │
├──┼──────────┼─────────────┤
│一  │華南商業銀行彰化分行│000000000000000           │
├──┼──────────┼─────────────┤
│二  │交通銀行彰化分行    │115374（活期儲蓄存款）    │
├──┼──────────┼─────────────┤
│三  │國泰世華商銀銀行彰泰│000000000000              │
│    │分行                │                          │
├──┼──────────┼─────────────┤
│四  │台北富邦銀行彰化分行│000000000000              │
├──┼──────────┼─────────────┤
│五  │第七商業銀行        │723290（活期儲蓄存款）    │
├──┼──────────┼─────────────┤
│六  │中華郵政股份有限公司│郵政儲金第000000-0號帳戶  │
│    │（彰化光復路郵局）  │                          │
├──┼──────────┼─────────────┤
│七  │彰化商業銀行彰化分行│0000-00000                │
└──┴──────────┴─────────────┘
